臺灣高等法院高雄分院刑事判決　　　　 94年度上易字第387號
上　訴　人　臺灣屏東地方法院檢察署檢察官
被　　　告　巳○○
上列上訴人因被告竊盜案件，不服臺灣屏東地方法院94年度易字
第80號中華民國94年3 月31日第一審判決（起訴案號：臺灣屏東
地方法院檢察署93年度偵字第5529號、第5831號、第6248號、94
年度偵字第431 號、第466 號），提起上訴（併辦案號：同署94
年度偵字第891號、第1221號），本院判決如下：
     主  文
原判決關於巳○○部分撤銷。
巳○○共同連續竊盜，處有期徒刑貳年。
     事  實
一、巳○○意圖為自己不法之所有，基於概括犯意，或單獨、或
    夥同戊○○或邱杰俊或不詳姓名之成年男子阿志，於下列時
    地竊盜：
  1.93年8 月12日下午某時，由戊○○駕駛車牌號碼0685-DK 號
    自用小客車搭載巳○○，共同至屏東縣內埔鄉○○路旁（起
    訴書誤載為文山路，經檢察官當庭更正之），由巳○○下車
    ，徒手竊取屏東縣內埔鄉公所所有之水溝蓋6 塊，戊○○則
    在車上把風，得手後，2 人將水溝蓋載至屏東縣屏東市○○○路○ 段331 巷21之2 號之「勇盛資源回收場」，以新台幣
    （下同）約1,000 元之代價，出售給某不知情之店員，所得
    款項朋分花用。
  2.93年8 月底某日上午某時，由戊○○騎乘車牌號碼CN3-921
    號重型機車搭載巳○○，共同至屏東縣內埔鄉○○村○○路
    10號，由巳○○徒手竊取丁○○所有置於騎樓之鋁梯一個，
    戊○○則在旁把風，得手後將鋁梯載至屏東縣內埔鄉○○村
    ○○路29巷6 號不知情之黃正松所經營之「正興資源回收場
    」，以400 元之價格變賣，所得款項朋分花用。
  3.93年9 月初某日上午某時，由巳○○騎乘上述重型機車搭載
    戊○○，共同至屏東縣內埔鄉○○路784 號前，由戊○○徒
    手竊取寅○○所有置於該處之電線1 綑及鋁梯1 個，巳○○
    則在旁把風，得手後將鋁梯載至上開「正興資源回收場」，
    以四百元之價格變賣，所得款項朋分花
  4.93年9 月2 日下午5 時許，由戊○○騎乘上述重型機車搭載
    巳○○，共同至屏東縣內埔鄉○○村○○路52號前，由巳○○徒手竊取丑○○所有置於庭院之鋁梯1 個，戊○○則在旁
    把風，得手後將鋁梯載至上開「正興資源回收場」，以600
    元之價格變賣，所得款項朋分花用。
  5.又與邱杰俊共同意圖為不法所有，於93年11月5 日上午9 時
    許，由邱杰俊駕駛以口罩遮蔽車牌之黑色重機車，後載巳○○前往屏東縣長治鄉○○村○○路133 之1 號「鳴寶電機公
    司」後，由邱杰俊駕車在「鳴寶電機公司」外等侯把風，鍾
    某則進入鳴寶電機公司內，向老闆林明芳佯稱要為其女朋友
    應徵工作入內，趁林明芳不注意，支配力弛緩之際，竊取供
    廠內林明芳所有之銅線一軸後，得手後，並由在鳴寶電機公
    司外等候之邱杰俊加速載離現場，2 人隨即將銅線載往屏東
    縣長治鄉資源回收場變賣後，朋分花用。
  6.於93年12月4 日晚上在屏東縣內埔鄉○○村○○路61號趁被
    害人李瑞蘭不在，徒手竊取白鐵桌乙面、鋁門四面，價值約
    50,000元。
  7.於93年12月中旬12時許到屏東縣內埔鄉○○村○○路6 號，
    趁被害人葉榮昌不在，徒手竊取電焊機1 台、電線50公斤、
    鐵料30公斤，價值約15,000元。
  8.於93年12月中旬13時許，在屏東縣竹田鄉○○村○○路4 號
    ，趁人不在家徒手竊取被害人鄔莉萍電子磅秤1 台，價值約
    7,000元。
  9.於93年12月中旬13時許，在屏東縣竹田鄉○○村○○路10號
    趁人不在家徒手竊取被害人宋康英鋁梯1 具，價值約2,500
    元。
  10.於93年12月下旬17時許，在屏東縣竹田鄉○○村○○路14號
    後方豬舍，趁人不在家徒手竊取被害人潘振聲之鐵條20條，
    價值約2,000 元。
  11.於93年底到屏東縣內埔鄉○○村○○路481 之1 號後方竊取
    曾清榮之工字鐵50公斤，價值約1,000元。
  12.於94年1 月5 日上午10時到屏東縣麟洛鄉○○村○○路長安
    巷20號廢棄豬舍趁人不注意徒手竊取黃雪芳所有之白鐵鐵架
    20公斤，價值約2,000元。
　13.93年8 月11日下午5 時許，與綽號「阿志」之不詳姓名、年
    籍成年男子（下稱綽號「阿志」之不詳成年男子），共同基
    於意圖為自己不法所有之竊盜犯意聯絡，由巳○○駕駛向不
    知情之戊○○借得之車牌號碼4560-GR 號自用小貨車（該車
    車主為黃進得，平日由黃進得之員工王俊展使用，甫於同日
    下午3 時許借予戊○○）搭載綽號「阿志」之不詳成年男子
    ，至屏東縣新園鄉○○路旁之空地，共同下車徒手竊取己○○所有之工字鐵、鋁梯、鏟斗、馬達2 顆等物，得手後將竊
    得物品載至某不詳舊貨商處，以1,600 元之代價變賣。嗣因
    巳○○行竊時為路人看見，記下車號交予己○○之妻黃淑娟
    ，經己○○報案後循線查知上情。
　14.93年8 月中旬某日上午某時，獨自1人騎乘車牌號碼CN3-921
    號重型機車，至屏東縣內埔鄉○○村○○路36號前，徒手竊
    取庚○○所有置於該處騎樓之鋁梯1 個，得手後載至上開「
    正興資源回收場」，以300 元之價格變賣，得款後供己花用
    。
  15.93年8 月中旬某日上午某時，獨自1 人騎乘上述重型機車，
    至屏東縣內埔鄉○○村○○路60號前，徒手竊取乙○○所有
    置於該處之鋁梯2 個，得手後載至上開「正興資源回收場」
    ，以1,000 元之價格變賣，得款後供己花用。
  16.93年9 月初某日某時，騎乘上述重型機車，至屏東縣內埔鄉
    ○○路87號前，竊取子○○所有置於該處之鋁梯1 個，得手
    後載至上開「正興資源回收場」，以300 元之價格變賣，得
    款後供己花用。
  17.93年9 月7 日上午11時許，獨自1 人騎乘上述重型機車，至
    屏東縣內埔鄉○○村○○路○ 段福泉巷120 號之福泉活動中
    心，竊取壬○○所有置於該處之鋁梯1 個，得手後載至上開
    「正興資源回收場」，以375 元之價格變賣，得款後供己花
    用。
  18.93年11月15日起至同年12月中旬某日止，獨自1 人先後4 次
    至屏東縣內埔鄉○○村里○路49號午○○所經營之沛安不銹
    鋼工廠，竊取數量不詳之Ｈ型鐵材及普通鐵材，得手後，其
    中2 次於行竊後，將贓物攜至屏東縣內埔鄉○○村○○路27
    號不知情之涂吉田所經營之「豐田資源回收場」，以3 至
    400 元之價格變賣，其餘2次則至不詳地點變賣。
  19.93年12月3 日下午2 時許，獨自1 人至屏東縣內埔鄉○○村
    ○○路206 號辰○○所經營之三和不銹鋼，竊取Ｈ型鋼材約
    80公斤，得手後至不詳地點變賣。
  20.93年12月21日中午12時許，獨自1 人至屏東縣內埔鄉○○村
    里○路66號癸○○經營之增盛發企業社，竊取白鐵1 支，得
    手後至不詳地點變賣。
  93年12月23日下午1 時30分許，獨自1 人至屏東縣內埔鄉○○村○○路5 號，竊取甲○○置於該處之白鐵30公斤，得手
    後至不詳地點變賣。
  94年1 月8 日下午4 時許，獨自1 人至屏東縣竹田鄉○○村
    ○○路3 號庭院，竊取友人卯○○所有置於該處之電焊機1
    具、電纜線1 綑，得手後於翌日下午4 時許，以車牌號碼
    WQJ-719 號輕型機車載運至屏東縣麟洛鄉○○路旁不知情之
    洪永豐所經營之「大發資源回收場」，以300 元之價格變賣
    。嗣於同年1 月11日下午2 時12分許，巳○○騎乘上述機車
    行經富田村產業道路時，因未戴安全帽為警攔檢，適遇卯○○路過並質問巳○○有無竊取其上開物品，經巳○○坦承上
    情，並帶同警方至「大發資源回收場」查獲變賣之電焊機1
    具、電纜線1綑。
二、案經寅○○、丙○○、未○○○、壬○○、乙○○、子○○
　  、卯○○訴由屏東縣警察局內埔分局、東港分局、屏東分局
    報告臺灣屏東地方法院檢察署檢察官偵查起訴及移送本院併
    辦。
    理  由
一、本件被告巳○○所犯，係死刑、無期徒刑、最輕本刑為3 年
    以上有期徒刑以外之罪，其於本院準備程序中就被訴事實為
    有罪之陳述，經本院依簡式審判程序，先予敘明。
二、前揭事實，訊據被告於本院審理中坦承不諱，核與告訴人寅
    ○○、壬○○、乙○○、子○○、卯○○於警詢指訴、被害
    人辛○○（屏東縣內埔鄉公所技士）、李瑞蘭、葉榮昌、鄔
    莉萍、宋康英、潘振聲、曾清榮、黃雪芳、林明芳、丁○○
    、丑○○、庚○○、己○○、黃淑娟、甲○○、午○○、辰
    ○○、癸○○於警訊指述失竊情節相符，且經證人黃正松、
    黃進得、王俊展、涂吉田、洪永豐、魏必忠、鄭永彬於警詢
    證述甚詳，復有告訴人子○○、被害人卯○○分別出具之贓
    物認領保管單共2 紙、正興資源回收場監視錄影帶翻拍照片
    4 張、鋁梯、水溝蓋等贓物照片9 張、事實欄所示行竊地點
    及查獲贓物亦有照片在卷可稽（1 至4 部分8 張，5 部分13
    張，6 至12部分19張，13部分2 張，14至17部分8 張，18至
    21部分5 張，22部分7 張）。至起訴書雖認被告巳○○將事
    實18至21行竊所得之贓物均載至不知情之涂吉田所經營之豐
    田資源回收場變賣，然證人涂吉田於警詢中證稱：伊僅有於
    93年11月間收購巳○○之鐵材2 次等語（見警卷(四)第12至13
    頁），且被告巳○○於審理中亦供稱：已不記得詳細之變賣
    地點等語在卷，此外，事實18至21失竊贓物均未查獲，是依
    現存卷證，僅能認定被告巳○○於事實18其中2 次於11月間
    行竊後，將竊得贓物載至豐田資源回收場變賣，其餘變賣地
    點應屬不詳，附此敘明。本件事證明確，被告犯行洵堪認定
    ，應依法論科。
三、核被告所為，犯刑法第320 條第1 項之普通竊盜罪；事實1
    至4 部分，被告與戊○○，事實5 部分，被告與邱杰俊，事
    實13部分被告與阿志之成年男子，就所犯竊盜犯行，各有犯
    意聯絡及行為分擔，均為共同正犯。被告巳○○先後25次竊
    盜犯行（事實18之地點有4 次），均時間緊接，方法相同、
    觸犯構成要件相同之罪，顯係基於概括犯意反覆為之，分別
    應依連續犯規定從重論以有共犯參與事實13之一罪，並加重
    其刑；原審據以論罪科刑，固非無見。但未及論究事實5 至
    12 部 分，自有未合，檢察官上訴執此摘摘原判決不當，為
    有理由，應予撤銷改判。爰審酌被告多次行竊，所竊財物雖
    不多，犯後固亦坦承犯行，然其頻頻行竊，只圖小利，影響
    社會治安非輕，及其他一切情狀，量處如主文所示之刑。
據上論結，應依刑事訴訟法第369 條第1 項前段、第364 條、第
299 條第1 項前段，刑法第28條、第56條、第320 條第1 項，罰
金罰鍰提高標準條例第1 條前段，判決如主文。
本案經檢察官周章欽到庭執行職務。
中　　華　　民　　國　　94　　年　　8 　　月　　16　　日
                  刑事第一庭    審判長法  官  郭雅美
                                      法  官  莊崑山
                                      法  官  江泰章
以上正本證明與原本無異。
本判決不得上訴。
中　　華　　民　　國　　94　　年　　8 　　月　　17　　日
                                書   記   官  陳金卿
附錄本判決論罪之法條：
中華民國刑法第320條第1項
(普通竊盜罪、竊佔罪)
意圖為自己或第三人不法之所有，而竊取他人之動產者，為竊盜
罪，處5年以下有期徒刑、拘役或500元以下罰金。
                                                      Ｆ
